臺灣苗栗地方法院簡易庭裁定　　　　　 100年度苗秩字第54號
移送機關　　苗栗縣警察局頭份分局
被移送人　　莊美雲
上列被移送人因違反社會秩序維護法案件，經移送機關以100 年
8 月17日份警偵字第1000015442號移送書移送審理，本院裁定如
下：
    主    文
莊美雲不罰。
    事實及理由
一、本件移送意旨以被移送人、於下列時間、地點有違反社會秩
    序維護法之行為：
  (一)時間：民國100年8 月11日23時45分。
  (二)地點：苗栗縣頭份鎮○○里○○路1370-2號（銀河護膚坊
      ）。
  (三)行為：意圖得利，與人姦淫。
二、本院判斷結果：
（一）按社會秩序維護法第80條第1項第1款意圖營利與人姦淫之
      規定，須以行為人已與他人成姦為必要，若尚未成姦，則
      與該條之構成要件不符。又按被告之白白不得作為有罪判
      決之唯一證據，仍應調查其他必要之證據，以察其是否與
      事實相符，刑事訴訟法第156條第2項定有明文；次按事實
      之認定，應憑證據，如未能發現相當證據，或證據不足以
      證明，自不能以推測或擬制之方法，以為裁判基礎；又認
      定不利於被告之事實，須依積極證據，苟積極證據不足為
      不利於被告事實之認定時，即應為有利於被告之認定，更
      不必有何有利之證據（參見最高法院40年臺上字第86號及
      30年上字第816號判例 ）。上開規定依社會秩序維護法第
      92條之規定，於違反社會秩序維護法案件自有其適用。
（二）復按社會秩序維護法第80條第1項第1款係規定意圖得利與
      人姦、宿者方予處罰。而前開法條所謂「姦」，係指「姦
      淫」，其以兩性生殖器官之接合為要件，且又無處罰未遂
      之規定，故僅限於兩性生殖器官已然接合方有處罰。且違
      反社會秩序行為之處罰，以行為時本法有明文規定者為限
      ，社會秩序維護法第2 條復有明定。是以，倘被移送人之
      行為與前開要件不合，即不得予以處罰。
（三）經查：
   1、被移送人莊美雲於警詢中供稱：「（問：警方於100年8月
      11日23時45分至100年8月12日00時50分止，持苗栗地方法
      院核發之搜索票（案號：100年度聲搜字第000280569號、
      案由：妨害風化），在苗栗縣頭份鎮○○里○○路1370-2
      號【銀河護膚坊】（以下簡稱該店）執行搜索時發現你與
      男客曾炳南共處於該店二樓9 號房內，並見你與男客曾炳
      南皆裸露身軀並未穿著任何衣褲，且男客曾炳南陰莖還套
      有一保險套，警方並於二樓9 號房內櫃子上放置有乳液的
      籃內，查獲有一包用Air-way 藍色包裝的口香糖袋裝著有
      已拆封但未使用過的保險套3個，且9號房內浴室尚有水痕
      有使用過的痕跡，上述警方搜索現場之情形是否屬實？警
      方於二樓9 號房內搜索的全程你與男客曾炳南是否皆在場
      ？房內除你與男客曾炳南二人之外有無其他人在場？）屬
      實。有。沒有。」、「（問：警方進入搜索前，你與男客
      曾炳南共處二樓9 號房內係在做何事？）我們是在做護膚
      跟推拿按摩。」、「（問：承上問，你稱你係在幫男客曾
      炳南做護膚跟推拿按摩，那為何警方進入該店二樓9 號房
      間搜索時，只見你與男客曾炳南身軀皆未穿著衣褲，且男
      客曾炳南於陰莖上還套有保險套？）因為我剛幫男客做『
      口交』，警察就進來搜索了。」、「（問：為何男客曾炳
      南於警詢筆錄向警方供稱警方進入搜索前，你已幫其口交
      ，但正準備要做『全套』性交易時，警方才進來搜索？）
      他並沒跟我說要幫他做全套的服務，但是我只有幫其做『
      口交』的服務。」、「（問：你為何會要幫男客曾炳南做
      『口交』的性交易？）因為會來這裡消費的男客曾炳南就
      都是要做性交易的服務，所以我就直接幫他做『口交』的
      服務。」、「（問：男客曾炳南是否知道你要幫其做『口
      交』的服務？）知道。」、「（問：男客曾炳南是於何時
      至該店消費？係由何人媒介你幫其做性交易？）他是昨天
      【100年8月11日】晚上11點多的時候進來消費的。是樓下
      的櫃檯人員接洽我去男客服務的。」、「（問：該店櫃檯
      人員是否為尚立雅本人？）是。」、「（問：尚立雅於媒
      介你幫男客曾炳南做性交易服務時，是如何向你表示？）
      她用對講機通知在三樓的我去幫男客服務，她在對講機上
      是說：『30號，到9號包，有客人』這樣而已。」、「（
      問：上述尚立雅所說的『30號，到9 號包，有客人』內容
      是否係指要去幫男客做『全套』或『半套』等性交易服務
      ？）是沒有，她在無線電都不會講這個，但是我們店內就
      主要都是做半套的服務為主，所以她叫我去幫男客服務的
      意思，我也是心知肚明的知道要去幫男客做『半套』的打
      手槍或口交的性服務，但是有時候客人如果有需要額外服
      務的話，就會直接跟我說，那我才會去幫他做『全套』的
      性交易服務。」、「（問：你是如何幫男客曾炳南進行性
      交易，請你詳述？）我進去二樓9 號房內時見到男客正在
      洗澡，我就去準備茶水及按摩推拿，我回房間時男客就已
      經洗好澡出來趴在床上且全身赤裸沒有穿任何衣褲，然後
      我就先幫他做按摩推拿，按摩完我就脫光衣服並將保險套
      幫客人套在陰莖上，我就幫他做『口交』的性服務時，警
      方就進房間搜索了。」、「（問：你於警方進入搜索前有
      無要幫男客曾炳南做『全套』的性交易？）沒有，客人也
      沒有進一步跟我要求要做『全套』的性交易。」、「（問
      ：該店內消費情形為何？『全套』及『半套』的服務內容
      為何？）我們做半套是新臺幣2000元，我跟店家對分，各
      拿新臺幣1000元，『全套』是客人額外會再多加新臺幣60
      0元，這就是我們私底下的交易，這多的新臺幣600元就沒
      有給店家抽頭了。『全套』服務就是性交【指陰莖與陰道
      使之交合抽動至陰莖射精為止】及口交『半套』主要是打
      手槍【即用手握住陰莖並上搓動至陰莖射精為止】。」、
      「（問：是何人聘請你至上述該店服務？）從我上班開始
      都是尚立雅媒介我去幫客人做性交易的服務。」、「（問
      ：你是於何時開始在上述該店服務？）我是在今【100年
      】5月中旬就開始在那邊上班，已經上了大概快4個月了。
      」、「（問：你於上述該店服務是由何人支付你薪資？）
      店家並沒有固定付我薪資，有客人上門的話我才有薪水可
      以拿，有做才有抽，錢都是客人先付給櫃檯，再由櫃檯分
      給我們，『半套』可分得新臺幣1000元，但是如果做『全
      套』的話，是新臺幣1600元，所以我們如果有做『全套』
      的話，店家也是會知道的。」等語。是被移送人坦承有在
      前揭時、地提供男客半套性服務（以手或口等方式按摩客
      人性器官）之行為。
   2、證人曾炳南於警詢中證稱：
      「（問：警方今日持臺灣苗栗地方法院核發之搜索票【10
      0年聲搜字000569號】至苗栗縣頭份鎮○○路1370之2號銀
      河護膚店執行搜索時，你與該店小姐正在該店2樓9號房做
      何事？）小姐原本幫我按摩，也有幫我口交及用手按摩性
      器官，我們原本正準備做全套性交易時，警方就進來了。
      」、「（問：警方進入該店2樓9號房時，你與小姐是否全
      身赤裸，且你的性器官已套著保險套？）是。」、「（問
      ：與你從事性交易的女子經你當場指認是否為莊美雲？）
      是。」、「（問：你於100年8月11日是於何時進入該店消
      費？）我是於晚上11點多進入的。」、「（問：你進入該
      店消費是何人開門讓你進入，並帶你上2樓房間內叫小姐
      幫你服務的？）是一個女的，經警方讓我現場指認為尚立
      雅。」、「（問：你之前有無到過該店消費？）我約於3~
      4個月前有到該店消費過1次，這次是第2次去。」、「（
      問：你於3~4 個月前到該店做何消費？消費金額為何？）
      那次是做全套性交易。我記得是新臺幣【下同】2600或28
      00元。」、「（問：承上問，該次性交易是由何人媒介小
      姐為你服務？是由哪位小姐為你服務？）是一個女的，但
      我不記得是何人，沒什印象，我不記得了。」、「（問：
      你昨【11】日進入該店消費時，尚立雅有無向你介紹該店
      如何消費？）他有問我有沒有來過，我說有來過，他就沒
      有多介紹，他就將我帶到2 樓房間，請我在房間等小姐來
      。」、「（問：請你詳述小姐莊美雲如何為你做性交易服
      務？）我進入房間後我就先洗澡，快洗好時小姐就進來，
      我洗好澡全身就赤裸躺在床上，小姐就幫我按摩全身，也
      有幫我按摩性器官，並為我戴上保險套，之後小姐就脫光
      衣服為我口交，正準備做全套【指以性器官進入小姐陰道
      】性交易時，警方就進來了。」、「（問：該店內色情服
      務，如何收費？）時間約40、50分鐘，全套收2600元。」
      、「（問：你是如何得知該店有性交易服務？）我是路過
      看到該店招牌【銀河護膚】有亮燈營業，我才進去消費的
      ，我原本是想按摩，但店家說可以叫小姐服務【指性交易
      】，我才知道有性交易。」、「（問：你每次消費如何付
      錢？）這次還沒付錢，上次是消費完將現金交給帶我上樓
      消費的櫃檯小姐。」等語；是依證人所述，有於上開時、
      地，由被移送人幫其按摩，戴保險套，然後準備發生性行
      為時即被警方查獲等語。惟查，證人曾炳南證稱還沒有交
      付金錢給現場負責人尚立雅，復徵諸被移送人陳稱僅為曾
      炳南口交等語，則被移送人是否與證人曾炳南於上述時、
      地為性器接合之性交易，容有可疑。而本件扣案已使用過
      之保險套，僅能證明證人曾炳南有使用過該保險套，尚不
      能以此證明被疑送人與證人曾炳南之生殖器有接合之事實
      。
   3、本件被移送人固對於提供男客曾炳南按摩或性交易服務之
      行為坦承不諱，核與證人證述之情節相符，惟本件查獲時
      被移送人所為核與前述之兩性生殖器官已然接合之要件不
      合；至被移送人，為警查獲時，並未與男客曾炳南有姦淫
      之行為，核與社會秩序維護法第80條第1項第1款之規定被
      移送人須有姦淫行為之構成要件行為不合。又本件除上述
      被移送人在警訊時之自白外，尚乏其他足以認定被移送人
      ，確有在公共場所或公眾得出入之場所，意圖賣淫而拉客
      之行為或與人在上開房間內為姦、宿行為之補強證據。是
      本件既無其他積極證據，足資佐證，其確有移送機關所指
      前揭之行為，依前開說明，即應為有利於被移送人之認定
      ，其被移送行為尚屬不能證明。
三、依社會秩序維護法第45條第2 項，裁定如主文。
中    華    民    國  100   年  9     月      6       日
                  苗栗簡易庭  法  官  呂曾達
以上正本證明與原本無異。
如不服本裁定，得於裁定書送達之翌日起5 日內，以書狀敘述理
由，向本庭提出抗告(須附繕本 )。
                              書記官  劉容辰
中    華    民    國   100    年    9     月    6     日